臺灣桃園地方法院交通事件裁定    100年度交聲字第669號
原處分機關  交通部公路總局新竹區監理所中壢監理站
異  議  人
即受處分人  莊秀珠
上列受處分人因違反道路交通管理處罰條例案件，對於交通部公
路總局新竹區監理所中壢監理站於民國100 年9 月8 日以壢監裁
字第裁53-D00000000號違反道路交通管理事件裁決書所為之裁決
處分不服，聲明異議，本院裁定如下：
    主  文
異議駁回。
    理  由
一、原處分意旨略謂：異議人即受處分人莊秀珠所有車牌號碼11
    16-B9 號自用小客車，於民國100 年6 月11日2 時35分許，
    行經桃園縣平鎮市○○路○○段531 號前，因以時速114 公
    里之速度，超速64公里行駛，經自動測速照相器拍攝採證後
    ，分別製作單號D00000000 號舉發通知單逕行舉發超速行駛
    之違規（已經異議人於100 年8 月8 日繳納罰鍰結案，未據
    聲明異議），及單號D00000000 號舉發通知單逕行舉發「駕
    駛人行車速度超過規定之最高時速60公里以上（處車主）」
    之違規事實，原處分機關認屬確實，乃依道路交通管理處罰
    條例第43條第4 項之規定，裁處吊扣汽車牌照3 個月等語。
二、聲明異議意旨則略以：伊因服用失眠藥物導致精神不佳而有
    超速駕駛之違規，現已經醫師治療中，請求撤銷該處分云云
    。
三、按汽車駕駛人，駕駛汽車有行車速度超過規定之最高時速60
    公里以上情形者，處6,000 元以上2 萬4,000 元以下罰鍰，
    並當場禁止其駕駛，道路交通管理處罰條例第43條第1 項第
    2 款定有明文；又汽車駕駛人有該條例第43條第1 項第2 款
    行為者，並吊扣該汽車牌照3 個月，同條第4 項前段亦有明
    文。
四、經查：
  (一)本件異議人即受處分人莊秀珠所有之車牌號碼1116-B9 號
      自用一般小客車，於100 年6 月11日上午2 時35分許，由
      異議人駕駛該車輛，在行經桃園縣平鎮市○○路○○段53
      1 號前，以時速114 公里之速度行駛，已超過該路段速限
      50公里以上，經桃園縣政府警察局交通大隊執勤員警逕行
      舉發等情，有桃園縣政府警察局交通違規案件處理系統表
      、違規查詢報表、違規照片等件附卷可憑。按汽車駕駛人
      駕駛汽車有行車速度超過規定之最高時速60公里以上者，
      吊扣該汽車牌照3 個月，道路交通管理處罰條例第43條第
      4 項定有明文。該條項對汽車所有人裁處吊扣牌照之處罰
      ，並不以汽車所有人有可歸責原因為其要件，亦無汽車所
      有人可舉證免責之例外規定，是系爭車輛於前開時地之行
      車速度，既超過規定之最高時速50公里，則原處分機關依
      據道路交通管理處罰條例第43條第4 項規定，對於汽車所
      有人即本件異議人裁罰吊扣汽車牌照3 個月，自屬有據。
  (二)至異議人辯稱：其是因當時服用藥物而導致精神不佳，甚
      或對所發生之狀況不復記憶云云。惟查，異議人於明知自
      身之健康狀況不佳及因服用藥物會導致精神不濟之情，本
      應多加留意駕車之狀況或避免駕車，非可以此而為免責之
      理由。是本院尚難僅因異議人上開所言而為有利於異議人
      之認定，再本件違規採證照片乙幀已明確證明系爭車輛於
      上開時地，確有上開超速之違規事實，此部分證據自無再
      予調查之必要，附此敘明。從而，原處分機關依據道路交
      通管理處罰條例第43條第4 項規定，對異議人裁處吊扣汽
      車牌照3 個月，於法並無違誤，亦無其他不當之情形，本
      件異議為無理由，應予駁回。異議人於上開時、地之違規
      情事業臻明確，異議人空言置辯，自非可採。
五、綜上所述，原處分機關前揭裁罰核屬適法，異議人異議為無
    理由，應予駁回。
據上論斷，應依道路交通管理處罰條例第87條第2 項、道路交通
事件處理辦法第18條，裁定如主文。
中    華    民    國   100    年    9     月    30    日
                        交通法庭法  官  王育珍
以上正本證明與原本無異。
如不服本裁定應於送達後 5日內向本院提出抗告狀。
                                書記官  范升福
中    華    民    國   100    年    9     月    30    日